臺灣雲林地方法院刑事判決　　　　　　　　　　　　　九十三年度交易字第六二號
　　公　訴　人　臺灣雲林地方法院檢察署檢察官
　　被　　　告　丙○○
右列被告因過失傷害案件，經檢察官提起公訴（九十三年度偵字第七八０號），由本
院合議庭裁定進行簡式審判程序，本院判決如左：
    主  文
丙○○因過失傷害人，處有期徒刑肆月，如易科罰金，以佰元折算壹日。
    事實及理由
一、犯罪構成要件之事實：
    丙○○於民國九十二年八月三十一日下午，無照駕駛車牌號碼ＢＪ─七八五七號
    自小客車，自雲林縣大埤鄉○○○○○道路由東往西欲返回大埤鄉聯美村之住處
    ，於當日下午六時五十分許，途經雲林縣大埤鄉○○村○○鄰○○○路大益三十
    八分電桿前時，丙○○原應注意汽車行進中，駕駛人應注意車前狀況，隨時採取
    必要之安全措施，以避免危險之發生，而當時天候晴、夜間雖無照明但視距良好
    、路面乾燥、無缺陷、無障礙物，並無不能注意之情事，丙○○竟疏未注意，而
    自後追撞同向行駛，由乙○○所駕駛之農用併裝車，致乙○○人、車倒地，因而
    受有左足壓砸傷併皮膚壞死、頭部外傷併輕微腦震盪等傷害。
二、認定犯罪事實所憑之證據及理由：
  (一)被告自白。
  (二)告訴人乙○○之指訴（見警卷第三頁至第四頁）。
  (三)道路交通事故現場圖一紙（見警卷第八頁）。
  (四)道路交通事故調查報告表(一)、(二)各一紙（見警卷第九頁、第一０頁）。
  (五)現場照片五張（見警卷第五頁至第七頁）。
  (六)雲林縣警察局舉發違反道路交通管理事件通知單二紙（見警卷第一四頁、第一五
    頁）。
  (七)財團法人天主教若瑟醫院診斷證明書一紙（見警卷第一一頁）。
三、論罪科刑之理由：
  (一)被告丙○○所為，係犯刑法第二百八十四條第一項前段之過失傷害罪。
  (二)被告原考領之汽車駕駛執照，於九十一年八月十日註銷之事實，有雲林縣警察局
    舉發違反道路交通管理事件通知單一紙在卷可參（見警卷第一五頁）。而所謂汽
    車駕駛人「無駕駛執照」，除「未領有駕駛執照駕車」者外，尚應包括曾領有駕
    駛執照，嗣後因故吊銷、註銷之情形。是被告無駕駛執照駕車，應依道路交通管
    理處罰條例第八十六條第一項規定，加重其刑。
  (三)審酌被告由後方追撞前方車輛，過失情節非輕，且告訴人乙○○因本件車禍受傷
    住院達四十日，開刀四次，目前雖能走動，但行走速度相當緩慢，顯見告訴人所
    受傷害非輕。又被告目前無工作，其妻精神狀況不太正常，三個兒子雖已成年，
    但大兒子、二兒子目前並無工作，三兒子在當兵，女兒僅偶而支付幾千元給被告
    當零用錢，亦經被告供述在卷，故要求被告支付告訴人附民聲請狀所載之新臺幣
    （下同）一百七十一萬七千二百五十六元之損害賠償金額，以被告家中經濟狀況
    而言，並不是沒有困難。惟本院認為被告迄今未賠償告訴人任何一毛錢，且在本
    院詢問有無辦法先賠償告訴人八萬到十萬元，被告亦表示沒有辦法，是本院認為
    縱然被告沒有能力賠償告訴人所要求之高額賠償，也應該按照其自身之經濟狀況
    、能力，極盡努力的賠償，在被告未賠償任何一毛錢之情況下，本院認為被告欠
    缺積極和解之誠意，並考量被告犯後坦承犯行，態度良好等一切情狀，量處如主
    文所示之刑，並諭知易科罰金之折算標準。
四、對於其餘公訴事實之判斷：
    公訴意旨認為：本件告訴人乙○○所受之左足壓砸傷併皮膚壞死有可能為重大不
    治或難治之傷害，因認被告所犯有可能為過失致重傷罪。惟刑法第十條第四項第
    四款所謂毀敗一肢以上之機能，係指一肢以上之機能完全喪失其效用而言；又毀
    敗一肢以上之機能，既設有專款規定，則傷害四肢之重傷，自以有被毀敗之情形
    為限，其同條第四項第六款所規定其他於身體或健康有重大不治或難治之傷害，
    即不包括傷害四肢在內（最高法院三十年上字第四四五號判例可參）。本件告訴
    人仍可行走，但速度緩慢之事實，除經告訴人陳述在卷外，並經本院勘驗屬實，
    此有勘驗筆錄在卷可佐（見本院卷第一七頁）。是本件告訴人所受左腳之傷害並
    未達機能完全喪失之程度，依前開判例意旨，告訴人所受之傷害，難認屬刑法所
    規定之「重傷害」，公訴人認為有可能構成重傷害，尚有所誤認，應予敘明。又
    公訴人請求本院函詢診治醫生，關於告訴人所受傷勢，是否已達重大不治或難治
    之傷害程度，以證明本件是否屬重傷害。基於前開說明，本件告訴人所受之傷勢
    須達機能完全喪失其效用之程度，方屬重傷害，而告訴人左腳所受之傷勢尚未達
    毀敗程度，已於前述，是公訴人此部分之請求，本院認為欠缺調查之必要性，併
    此敘明。
五、適用法律：
  (一)刑事訴訟法第二百九十九條第一項前段、第二百七十三條之一第一項。
  (二)刑法第二百八十四條第一項前段、第四十一條第一項前段。
  (三)道路交通管理處罰條例第八十六條第一項。
  (四)罰金罰鍰提高標準條例第一條前段、第二條。
本案經檢察官甲○○到庭執行職務。
中      華      民      國      九十三      年      七    月    十九    日
                                         臺灣雲林地方法院刑事第五庭
                                               法  官  許  佩  如
右正本證明與原本無異。
如不服本判決，應於判決送達後十日內，向本院提出上訴狀。（須附繕本）
                                               書記官  張  菀  純
中      華      民      國      九十三      年      七    月    十九    日
附錄法條：
刑法第二百八十四條：
  因過失傷害人者，處六月以下有期徒刑、拘役或五百元以下罰金，致重傷者，處一
  年以下有期徒刑、拘役或五百元以下罰金。
  從事業務之人，因業務上之過失傷害人者，處一年以下有期徒刑、拘役或一千元以
  下罰金，致重傷者，處三年以下有期徒刑、拘役或二千元以下罰金。
